# 投资收益确认

提问人：jangyanbo 时间：2019-12-02 06:30:11
陈老师好，关于子公司由法院接管丧矢控制权的合并向您请教！甲公司持有乙公司 50 ％的股权，投资成本 1000, 乙公司实收资本 2000 ，乙公司持有丙公司 100 的股权，投资成本 1000, 丙公司资产总额 3000 ，负债 2500 ，其中银行债务 1000 ，欠乙公司 1000 ，实收资本 1000 ，未分配利润-500今年甲公司承接乙公司银行债务 1000 后由法院接管丧失控制权！
我的问题 1 ，承接债务并导致丧失控制权不做为权益性交易！乙公司合并抵销分录借股权加债权 2000(假如能收回) 借银行债务 1000 及其它债务500 贷方资产 3000 剩余的 500 差额是投资收益还是资本公积呢！我理解应该是投资收益
问题 2 母公司甲公司单体报表上做账是增加乙公司的长投，假如都收不回来的话，是借资公公积贷银行借款呢！还是先借长投之后再减值呢！我理解应是资本公积！在甲公司合并报表层面做借投资收益 1000 贷资本公积1000 ，因为在甲公司的合并报表层面银行债务并没有终止确认，确认的投资收益等于 2000(乙公司债及股) 加上 500 的负债减去 3000 元的资产等于-500投资收益，此抵销分录正好与乙公司确认的正的投资收益钩稽。

回答人：chenyiwei
1 、差额应计入投资收益。这种情况下，丧失对子公司的控制权，不应在合并报表层面形成资本公积。
2 、按丧失控制权之日的剩余股权公允价值（很可能为零）计量剩余股权投资（或金融资产）。差额不应调整资本公积。